臺灣苗栗地方法院刑事判決　　　　　　　 96年度易字第407號
公　訴　人　臺灣苗栗地方法院檢察署檢察官
被　　　告　甲○○
　　　　　　　　　　（現在台灣苗栗看守所羈押中）
上列被告因竊盜案件，經檢察官提起公訴（96年度偵字第2493號）
，本院依簡式審判程序判決如下：
    主  文
甲○○踰越安全設備竊盜，累犯，處有期徒刑柒月。又踰越安全
設備竊盜，累犯，處有期徒刑柒月。又踰越安全設備竊盜，累犯
，處有期徒刑柒月。又踰越安全設備竊盜，累犯，處有期徒刑柒
月。又踰越安全設備竊盜，累犯，處有期徒刑柒月。又竊盜，累
犯，處有期徒刑肆月。又竊盜，累犯，處有期徒刑肆月。又竊盜
，累犯，處有期徒刑肆月。又竊盜，累犯，處有期徒刑肆月。應
執行有期徒刑壹年陸月。
　　犯罪事實及理由
一、犯罪事實
（一）甲○○有下列構成累犯之前科紀錄：曾因犯偷竊女用內
      衣褲之竊盜案件，經本院於民國（下同）94年1 月31日以
      93年度易字第749 號判決，判處有期徒刑10月，於94年2
      月24日判決確定。又因違反毒品危害防制條例案件，經
      本院於94年9 月26日以94年度易字第576 號判決，判處有
      期徒刑11月確定。嗣上開兩案件接續執行，於95年11月6
      日假釋出監，並於96年1 月4 日假釋付保護管束期滿，其
      假釋未被撤銷，所處徒刑視為執行完畢。
（二）甲○○猶不思悔改，各基於意圖為自己不法所有之犯意，
      自96年3 月5 日23時許起，迄同年5 月1 日凌晨零時許止
      ，分別在苗栗縣苗栗市○○路20巷12號、同市○○路222
      巷18弄1 號等地，或以行竊地點取得之鐵製曬衣架，伸入
      鐵窗內勾取，或以徒手方式，分別竊取庚○○、戊○○等
      人所有之女用內衣褲（犯罪事實詳如附表所示）。嗣苗栗
      縣警察局苗栗分局員警據報後，循線持本院核發之搜索票
      ，於同年5 月15日，搜索甲○○位於同市文聖里4 鄰金滿
      58號住處，當場扣獲來路不明之女用內衣褲共40件，續經
      追問，始查悉上情。
（三）案經庚○○、丁○○○訴由苗栗縣警察局苗栗分局報請台
      灣苗栗地方法院檢察署檢察官偵查起訴。
二、證據名稱：
（一）被告甲○○於警詢、偵審中之供述：證明全部犯罪事實。
（二）告訴人庚○○、丁○○○於警詢時之指訴：證明庚○○、
      丁○○○於附表編號1 所示時、地遭竊之事實。
（三）被害人乙○○於警詢時之證述：證明乙○○於附表編號2
      所示時、地遭竊之事實。
（四）被害人己○○於警詢時之指述：證明己○○於附表編號4
      所示時、地遭竊之事實。
（五）被害人戊○○於警詢時之指述：證明戊○○於附表編號5
      所示時、地遭竊之事實。
（六）證人即丙○○之夫范瑜峻於警詢時之證述：證明丙○○之
      內衣褲於附表編號3 所示時、地遭竊之事實。
（七）告訴人庚○○、丁○○○、被害人乙○○、己○○、范瑜
      峻等人出具之贓物認領保管單：證明附表編號1 至4 所示
      之被害人，有於各編號所示時、地遭竊之事實。
（八）贓物及作案、查獲現場照片共12張：證明全部犯罪事實。
（九）臺灣高等法院被告前案紀錄表、臺灣苗栗地方法院檢察署
      刑案資料查註紀錄表。
三、應適用之法條：
（一）刑事訴訟法第273 條之1 第1 項、第299 條第1 項前段、
      第310 條之2、第454 條第1 項。
（二）刑法第320 條第1 項、第321 條第1 項第2 款、第47條第
      1 項、第51條第5款。
（三）刑法施行法第1條之1。
四、本判決係依刑事訴訟法第310 條之2 、第454 條第1 項製作
    ，依法僅記載當事人欄、主文、犯罪事實、證據名稱以及應
    適用之法條，其中犯罪事實部分，依同法第308 條之修正立
    法理由，亦僅記載犯罪構成要件事實，關於刑罰加重事由（
    含累犯在內）免予記載（法院辦理刑事訴訟案件應行注意事
    項第144 點參照），但仍於主文予以表明，並於應適用之法
    條欄予以引用。如不服本判決，應於判決送達之日起10日內
    ，向本院提起上訴。
本案經檢察官李基彰到庭執行職務。
中　　華　　民　　國　　96　　年　　6 　　月　　26  　日
                  刑事第三庭    法　官　柳 章 峰
以上正本證明與原本無異。
如不服本判決，應於判決送達後10日內向本院提出上訴狀（應抄
附繕本）。告訴人或被害人如對於本判決不服者，應具備理由請
求檢察官上訴，其上訴期間之計算係以檢察官收受判決正本之日
期為準。
                                書記官  陳 采 瑜
中　　華　　民　　國　　96　　年　　6 　　月　　26　　日
附記論罪之法條全文：
刑法第320 條（普通竊盜罪、竊佔罪）
意圖為自己或第三人不法之所有，而竊取他人之動產者，為竊盜
罪，處5 年以下有期徒刑、拘役或5 百元以下罰金。意圖為自己
或第三人不法之利益，而竊佔他人之不動產者，依前項之規定處
斷。前二項之未遂犯罰之。
刑法第321 條（加重竊盜罪）
犯竊盜罪而有左列情形之一者，處6 月以上、5 年以下有期徒刑
：
一  於夜間侵入住宅或有人居住之建築物、船艦或隱匿其內而犯
    之者。
二  毀越門扇、牆垣或其他安全設備而犯之者。
三  攜帶兇器而犯之者。
四  結夥3 人以上而犯之者。
五  乘火災、水災或其他災害之際而犯之者。
六  在車站或埠頭而犯之者。
前項之未遂犯罰之。
附表：
┌──┬─────┬─────┬──────────┬─────┬──────┐
│編號│ 犯罪時間 │ 犯罪地點 │ 犯   罪   手   法  │ 被 害 人 │損 失 財 物 │
├──┼─────┼─────┼──────────┼─────┼──────┤
│ 1  │96年3月5日│苗栗縣苗栗│ 以行竊地點處取得之 │庚○○、黃│女用內衣褲共│
│    │、9日、14 │市○○路20│ 鐵製曬衣架，伸入鐵 │徐廷英。  │15套。      │
│    │日、20日、│巷12號。  │ 窗內勾取。         │          │            │
│    │25日等5日 │          │                    │          │            │
│    │均23時許。│          │                    │          │            │
├──┼─────┼─────┼──────────┼─────┼──────┤
│ 2  │96年3月17 │同上市日新│ 徒手竊取。         │乙○○。  │女用內褲2件 │
│    │日23時許。│街69巷10號│                    │          │。          │
├──┼─────┼─────┼──────────┼─────┼──────┤
│ 3  │96年4月30 │同上市新東│ 同上。             │丙○○。  │女用內衣褲1 │
│    │日22時許。│街141巷24 │                    │          │套。        │
│    │          │號。      │                    │          │            │
├──┼─────┼─────┼──────────┼─────┼──────┤
│ 4  │96年4月30 │同上市福麗│ 同上。             │己○○。  │女用內衣6件 │
│    │日23時許。│里7鄰麗園 │                    │          │。          │
│    │          │44號。    │                    │          │            │
├──┼─────┼─────┼──────────┼─────┼──────┤
│ 5  │96年5月1日│同上市國華│ 同上。             │戊○○。  │女用內褲2件 │
│    │0時許。   │路222巷18 │                    │          │。          │
│    │          │弄1號。   │                    │          │            │
└──┴─────┴─────┴──────────┴─────┴──────┘
